臺灣嘉義地方法院刑事判決　　　　　　　　　　　　　　九十年度易字第三四九號
　　公　訴　人　臺灣嘉義地方法院檢察署檢察官
　　被　　　告　丙○○
右列被告因恐嚇等案件，經檢察官提起公訴（九十年度偵字第一五四０號），本院判
決如左：
    主  文
丙○○以加害生命之事，恐嚇他人致生危害於安全，累犯，處有期徒刑參月，如易科
罰金，以參佰元折算壹日。又損壞他人之玻璃、窗戶、酒瓶及魚缸，足以生損害於他
人，累犯，處拘役參拾日，如易科罰金，以參佰元折算壹日。
扣案之柴刀壹把沒收。
    事  實
一、丙○○曾因竊盜案件，經本院判處有期徒刑八月確定，甫於民國八十八年八月二
    日執行完畢，猶不知悔改，於九十年三月四日上午九時三十五分，基於侵入住宅
    及毀損之犯意，未經甲○○或乙○○之許可，即踹門侵入甲○○及乙○○坐落於
    嘉義縣梅山鄉大南村九鄰大片田十一號之住宅，並以屋內之鐵鎚敲破後門玻璃，
    毀壞房門玻璃、窗戶、酒瓶及魚缸等物，另基於恐嚇之犯意，向在場之甲○○、
    乙○○恐嚇稱：「要讓你們全家死光光」等語，致甲○○及乙○○心生畏懼。嗣
    丙○○轉而持柴刀追逐屋外之丁○○，並稱：「要把你全家的人全部殺掉」等語
    ，致丁○○心生畏懼。
二、案經甲○○、丁○○訴由嘉義縣警察局竹崎分局報請嘉義地方法院檢察署檢察官
    偵查起訴。
    理  由
一、訊據被告丙○○矢口否認有何侵入住宅、恐嚇及毀損情事，辯稱：伊並未進入甲○○家中毀損其家中物品，未持刀追逐丁○○，亦未出言恐嚇甲○○等人云云。
    惟查：右揭事實，業據告訴人甲○○及丁○○指訴綦詳，核與被害人乙○○結證
    稱：「當天被告拿鐵鎚敲破後門，踹門進來，進來就恐嚇我們說：『要讓你們全
    家死光光』，我和甲○○都很害怕，被告並打破玻璃、魚缸等，後來被告跑出去
    ，拿刀追著丁○○跑，說要讓他全家死光光」、證人戊○○到庭證述：「被告對
    甲○○他們說要讓他們全家死光光，後來又一邊追丁○○一邊說要把他全家殺光
    光」等情節相符，並有現場照片六幀附卷足憑，是被告所辯顯係卸責之詞，不足
    採信，其犯行堪以認定。
二、核被告所為，係犯刑法第三百零六條第一項之無故侵入他人住宅罪、第三百五十
    四條之毀損罪及第三百零五條之恐嚇危害安全罪。其所犯無故侵入他人住宅及毀
    損二罪間，有方法結果之牽連關係，應從一重之毀損罪論處；被告於恐嚇告訴人
    甲○○及被害人乙○○後，接續恐嚇告訴人丁○○，為接續犯；被告以一恐嚇行
    為同時對甲○○、乙○○及丁○○為之，為想像競合犯，應從一重論處恐嚇危害
    安全罪；被告所犯毀損罪及恐嚇甲○○、乙○○及丁○○之恐嚇危害安全罪間，
    犯意各別，行為不同，應分論併罰。告訴人甲○○與被害人乙○○同住於上開住
    所，被告侵入住宅及實施恐嚇時乙○○亦均在場，已如前述，起訴事實雖未敘及
    被告此部分之犯行，然該部分事實與公訴人起訴之犯罪事實既各有實質上一罪及
    裁判上一罪關係，應為起訴效力所及，本院自得併予審究。又被告前曾因竊盜案
    件，經本院判處有期徒刑八月確定，甫於民國八十八年八月二日執行完畢，有臺
    灣嘉義地方法院檢察署刑案資料查註紀錄表在卷可按，其受有期徒刑之執行完畢
    ，五年以內再犯有期徒刑以上之罪，為累犯，依法加重其刑。爰審酌被告素行不
    佳、生活狀況、智識程度及犯後一再飾詞卸責等一切情狀，各量處如主文所示之
    刑，並分別諭知易科罰金之折算標準，以示懲儆。至被告持以追逐丁○○之柴刀
    一把，係供被告犯罪所用之物，且為被告所有，業經被告供明在卷，應併依刑法
    第三十八條第一項第二款宣告沒收。
據上論斷，應依刑事訴訟法第二百九十九條第一項前段，刑法第三百五十四條、第三
百零六條第一項、第三百零五條、第五十五條、第四十七條、第四十一條第一項前段
、第三十八條第一項第二款，罰金罰鍰提高標準條例第一條前段、第二條，判決如主
文。
本案經檢察官游悅晨到庭執行職務
中    華    民    國      九十一      年      四      月      十五      日
                          臺灣嘉義地方法院刑事第二庭
                              審判長法  官  夏  金  郎
                                    法  官  盧  鳳  田
                                    法  官  陳  俞  婷
右正本證明與原本無異。
如不服本判決，應於判決送達後十日內向本院提出上訴狀( 應附繕本 )。
中    華    民    國      九十一      年      四      月      十六      日
                                    書記官  李  彩  娥
附錄法條
中華民國刑法第三百零五條
 (恐嚇危害安全罪)
以加害生命、身體、自由、名譽、財產之事，恐嚇他人致生危害於安全者
，處二年以下有期徒刑、拘役或三百元以下罰金。
中華民國刑法第三百零六條
 (侵入住居罪)
無故侵入他人住宅、建築物或附連圍繞之土地或船艦者，處一年以下有期
徒刑、拘役或三百元以下罰金。
無故隱匿其內，或受退去之要求而仍留滯者，亦同。
中華民國刑法第三百五十四條
毀棄、損壞前二條以外之他人之物或致令不堪用，足以生損害於公眾或他
人者，處二年以下有期徒刑、拘役或五百元以下罰金。
